---
title: "leafletで地図上にプロット"
subtitle: "Hijiyama.R #3"
author: "kazutan"
date: "2015年11月28日"
output: 
  html_document:
    theme: "cosmo"
    toc: true
    toc_depth: 2
    number_section: true
  revealjs::revealjs_presentation:
    theme: serif
    center: true
    transition: slide
    highlight: zenburn
    toc: true
    number_section: true
    pandoc_args: [
      "--from", "markdown+autolink_bare_uris+tex_math_single_backslash-implicit_figures"
    ]
css: "for-revealjs.css"
---

```{r setup, include=FALSE}
library(leaflet)
library(devtools)
library(DT)
knit_print.htmlwidget <- function (widget, ..., options = NULL) 
{
	file <- basename(tempfile(fileext = ".html"))
	selfcontained <- if(is.null(rmarkdown::metadata$self_contained)) TRUE else rmarkdown::metadata$self_contained
	
	htmlwidgets::saveWidget(widget, file = file, selfcontained = selfcontained)
	content <- if (selfcontained) {
		on.exit(unlink(file), add = TRUE)
		list(srcdoc = paste(readLines(file), collapse = "\n")) 
	}
	else {
		list(src = file)
	}
	
	x <- htmltools::tag("iframe", content)
	
	knitr::knit_print(x, options = options, ...)
}
```

# leafletとは

## 地図上にプロット
- 地図上に、位置データを利用してプロット
    - 緯度経度データからポイントやタイルを指定
    - ポイントの密度や距離を可視化
    - 等高線なども可視化
    - etc...

## leafletパッケージ
- JavaScriptのオープンソースライブラリである"leaflet.js"をRでも利用できるようにしたパッケージ
- {htmlwidgets}により実現
- **JavaScriptを使わなくてもRだけで利用可能!**
- 今すごい注目をあつめてて人気

## 特徴
- htmlで動的な地図が作れる
    - ぐりぐり動かせる!
    - デフォルトの地図がOpenStreetMap!
    - レイヤー構造!
    - 標準でいろいろな機能を搭載!
    - Shinyでアプリケーションもつくれる!

# leafletで地図描写

## インストール
- cranからインストール

```{r inst, eval=FALSE}
install.packages("leaflet")
library(leaflet)
```

## 地図を表示
```{r leaflet_start}
leaflet() %>% 
	addTiles()
```

## ズームや位置の設定
```{r setzoom}
leaflet() %>% 
	addTiles() %>% 
	setView(lng=135,lat=35,zoom=7)
```

## 基本的な考え方
以下の様な構造

- leafletオブジェクト作る %>% 
    - 地図タイルを選択 %>% 
    - デフォルトの視点をセット %>% 
    - プロットレイヤー %>% 
    - プロットレイヤー …(ry

- パイプ(` %>% `)を使わなくても可能
- {ggplot2}のように一旦オブジェクトに放り込んでおくのもOK

# データをプロット

## 前準備
プロット用データを準備
```{r sample_df}
df <- data.frame(
	id = 1:5,
	lng = rnorm(5,mean=135,sd=0.5),
	lat = rnorm(5,mean=35,sd=0.5),
	pop = c("kosaki","chitoge","tsugumi","marika","yui")
)
knitr::kable(df)
```

## プロットの基本
- プロットする位置の情報が必須
    - 緯度(latなど)と経度(lng,lonなど)で指定
- 引数にはデータフレームから変数を渡すと便利
- あとは各種に対応して色々設定
    - たまにトラップがある
    - はまったら[公式ドキュメント](https://rstudio.github.io/leaflet/)を
- 以下、これに追加していきます:

```{r base_leaf}
m <- leaflet(df) %>% addTiles()
```

----

```{r m}
m
```

## マーカー
```{r add_markers}
m %>% 
	addMarkers(lng=~lng,lat=~lat)
```

## サークル
```{r add_circles}
m %>% 
	addCircles(lng=~lng,lat=~lat,
						 radius=5,color="#09f",weight=20)
```

## ポップアップ
```{r popup}
m %>% 
	addPopups(lng=~lng,lat=~lat,
						popup=~pop)
```

## 他にもたくさん!!
色々組み合わせていくと、こんなこともできます

- [RPubs - 台風22号と23号](https://rpubs.com/kazutan/typhoon5)
- [RPubs - 某学会56回大会向け情報](https://rpubs.com/kazutan/jssp2015_leaflet)
- [RPubs - leaflet1.0.1を試してみた](https://rpubs.com/kazutan/leaflet_new_func)

# 出力方法

## Export "widgets"
- RStudio上で実行するとPlotsに表示される
- これを"Export▼"から"Web Page..."を選択
- htmlファイル(中身はleaflet出力地図のみ)が生成
    - これを他のhtmlファイルに<iframe>などで放り込む

## R Markdown
- これが一番楽です
- 普通に記述すれば出力されます
    - 標準の書式(css)であれば問題なし
    - もしcssをいじってると場合によっては崩れることも
- Rmdスライドに組み込むには注意が必要
    - もし使いたい方はr-wakalangへ

## Enjoy!

### 参考資料 
- [leafletパッケージ公式ドキュメント](https://rstudio.github.io/leaflet/)
    - 必要に応じてleaflet.jsの資料を探してください
    - てかまだ日本語資料は散見してる状態
- 来週12/5に、私がJapan.R 2015でまとまった内容を解説します
- おたのしみに!!

## SessionInfo

```{r sessioninfo, echo=FALSE}
session_info()
```

